臺灣高等法院民事裁定　　　　　　　　　 96年度抗字第436號
抗　告　人　甲○○
上列抗告人因與乙○○間假扣押事件，對於中華民國96年3月1日
臺灣基隆地方法院96年度裁全字第353號裁定提起抗告，本院裁
定如下：
    主  文
抗告駁回。
抗告訴訟費用由抗告人負擔。
    理  由
一抗告人以相對人乙○○積欠伊自民國95年9月至96年1月份之酒
  款計新臺幣（下同）304,960元，經伊屢次催款未果，近聞相
  對人正將所有財產搬移隱匿，致日後有不能強制執行或甚難執
  行之虞，爰聲請將相對人之財產在304,960元範圍內予以假扣
  押，且願供擔保以代釋明等語。原裁定認抗告人就其主張之消
  費款之請求及假扣押之原因，均未能提出即時調查之證據以釋
  明，因而駁回抗告人之聲請。抗告人不服，抗告前來。
二按債權人就金錢請求或得易為金錢請求之請求，欲保全強制執
  行者，得聲請假扣押，而假扣押，非有日後不能強制執行或甚
  難執行之虞者，不得為之，民事訴訟法第522條第1項、第523
  條第1項分別定有明文。又同法第526條第2項，已將「債權人
  雖未為前項釋明，如就債務人所應受之損害已供法院所定之擔
  保者，得命為假扣押」之規定，修正為「前項釋明如有不足，
  而債權人陳明願供擔保或法院認為適當者，法院得定相當之擔
  保，命供擔保後為假扣押」，以與同條第1項規定「請求及假
  扣押之原因，應釋明之」相呼應，是請求及假扣押之原因，債
  權人如未先為釋明，縱就債務人所應受之損害供法院所定之擔
  保者，亦不得命為假扣押，必因釋明而有不足，並經債權人陳
  明願供擔保或法院認為適當者，始得命供擔保後為假扣押（最
  高法院94年度台抗字第156號民事裁判意旨可資參照）。查，
  本件抗告人於原法院聲請假扣押時，並未提出何證據或即時調
  查之證據，以釋明其請求之原因，而就假扣押之原因，亦僅泛
  稱：「近聞相對人正將所有財產搬移隱匿，致日後有不能強制
  執行或甚難執行之虞」云云，而未提出任何釋明，有相關案卷
  可憑，縱令其陳明願供擔保以代釋明，亦於法不合。
三抗告人抗告意旨雖稱：相對人之居所已經轉售，但所有之「別
  有洞天卡拉ＯＫ」仍在營業中，卻一再拖延伊債務云云。惟抗
  告人經本院通知仍未提出相對人出售居所之證據，此外，就本
  件究有何日後不能強制執行或甚難執行之虞之「假扣押之原因
  」存在，並未於抗告狀內述及，亦未提出任何可使法院信其主
  張為真實之證據或可即時調查之證據，即未盡釋明之義務，自
  難認與假扣押之要件相符。
四綜上所述，本件抗告人聲請假扣押，與假扣押之法定要件未符
  ，不應准許。原法院因而駁回其聲請，並無不合。抗告意旨猶
  執前詞指摘原裁定為不當，求予廢棄，為無理由，應予駁回。
五本件抗告為無理由。依民事訴訟法第495條之1第1項、第449條
  第1項、第95條、第78條，裁定如主文。
中　　華　　民　　國　　96　　年　　5 　　月　　18　　日
                    民事第九庭
                        審判長法　官  黃熙嫣
　　　　　　　　　　　        法　官　呂太郎
　　　　　　　　　　　        法　官　楊力進
正本係照原本作成。
不得再抗告。
中　　華　　民　　國　　96　　年　　5 　　月　　21　　日
　　　　　　　　　　　　　　　書記官  蕭進忠
